臺灣基隆地方法院刑事判決　
111年度金訴字第298號
公  訴  人  臺灣基隆地方檢察署檢察官
被      告  詹凱能


上列被告因洗錢防制法等案件，經檢察官提起公訴（111年度偵
字第2949、4473號），本院判決如下：
    主  文
丁○○犯三人以上共同詐欺取財罪，共參罪，各處有期徒刑壹年，
應執行有期徒刑壹年陸月。
未扣案之犯罪所得新臺幣伍萬元沒收之，於全部或一部不能沒收
或不宜執行沒收時，追徵其價額。
    事  實
一、丁○○可預見非有正當理由，提供自己之金融機構帳戶供他人
    匯入來源不明之款項，並代為提領該款項，其目的多在藉此
    取得不法之詐欺犯罪所得，並製造該款項在金融機構流動紀
    錄軌跡之斷點，達到掩飾及隱匿詐欺犯罪所得去向之目的，
    竟基於縱若有人利用其金融機構帳戶供作被害人匯入詐騙款
    項，藉以掩飾、隱匿犯罪所得去向及所在，仍不違背其本意
    之不確定故意，與真實姓名、年籍不詳，自稱「黃家翔」、
    「吳邵驊」及「吳邵驊」指定之不詳成年男子，共同意圖為
    自己不法之所有，基於3人以上共同詐欺取財及隱匿詐欺所
    得去向之犯意聯絡，於民國110年12月28日，先依「黃家翔
    」之指示，將自己申辦之中國信託商業銀行（下稱中國信託
    ）帳號000-000000000000號（下稱中信帳戶）、上海商業儲
    蓄銀行（下稱上海銀行）帳號00000000000000號帳戶（下稱
    上海銀帳戶）之存摺封面、內頁、封底拍照後以通訊軟體LI
    NE傳送予「黃家翔」，嗣前開詐欺集團成年成員即於同年月
    29日至30日間，對附表一所示之人施行詐術，致其等均陷於
    錯誤，分別匯款如附表一所示款項至附表一所示之中信帳戶
    或上海銀帳戶。嗣丁○○即依「吳邵驊」之指示，於附表二所
    示提款時間、地點，提領如附表二所示之款項後，至新北市
    汐止區汐萬路、大同路口及新北市○○區○○○路○段000號麥當
    勞旁某社區門口，將領得之新臺幣（下同）22萬元（中信帳
    戶領得款項）、67萬元（上海銀帳戶領得款項）分別交付予
    「吳邵驊」指定之「專員」（不詳成年男子）共2次，以此
    迂迴層轉方式，掩飾、隱匿詐欺犯罪所得之本質及去向。
二、案經乙○○、甲○○、丙○○訴由新北市政府警察局瑞芳分局報告
    臺灣基隆地方檢察署檢察官偵查起訴。
    理  由
壹、程序方面：本件認定事實所引用之卷證資料，屬於傳聞之供
    述證據部分，經檢察官及被告丁○○於本院審理時均稱同意有
    證據能力等語（見本院卷第76至78頁），而本院審酌該等言
    詞陳述作成時之情況，並無證據證明係違背法定程序或違反
    陳述者意願所取得，亦無違法不當與證明力明顯過低之瑕疵
    ，且與待證事實具有關聯性，本院認為做為本案證據均適當
    ，爰依刑事訴訟法第159條之5第1項之規定，認均有證據能
    力；而其餘非供述證據資料，亦查無係違背法定程序而取得
    ，自應均有證據能力。
貳、實體部分：　　　
一、事實認定之理由：
　㈠訊據被告固坦承中信、上海銀2帳戶均為其所申設，後於110
    年12月28日將上開帳戶之存摺封面、內頁、封底拍照傳送予
    「黃家翔」，嗣依「吳邵驊」指示於附表二所示時、地提領
    現金，並於上述地點交付現金予「吳邵驊」指定之專員共計
    89萬元，惟矢口否認有何3人以上共同詐欺及共同洗錢犯行
    ，辯稱：我有債務問題需要貸款，故在網路上找到辦貸款的
    專員「黃家翔」，他跟我說要做包裝金流，把我包裝成網路
    賣家，貸款比較好過，也有配合的銀行，後來「黃家翔」介
    紹主管「吳邵驊」給我，指示我後續提款及交付款項給專員
    ，我與他們聯繫的對話紀錄如附表三、四所示，我也是被騙
    ，事後我因連絡不上對方，111年1月3日就去報案云云。
　㈡經查，中信、上海銀帳戶均為被告所申設，嗣告訴人乙○○、
    甲○○、丙○○均分別遭詐欺集團成員以附表一方式施以詐術而
    陷於錯誤，各匯款如附表一所示款項至附表一所示帳戶內，
    被告旋於附表二所示時、地提領其內款項共計89萬元，嗣交
    給「吳邵驊」指定之專員一情，業據被告於警詢、偵訊及本
    院審理時供承在案（見偵2949卷第7至10頁、第77至78頁，
    本院卷第71至81頁、第137至142頁），核與證人即告訴人乙○○、甲○○於警詢及本院審理時之指述、證人即告訴人丙○○、
    證人許溫香於警詢時之指述均大致相符（見偵2949卷第11至
    17頁、第19至20頁，偵4473卷第9至11頁、第13至14頁，本
    院卷第71至81頁），且有中信帳戶及上海銀帳戶客戶基本資
    料、交易明細及網路銀行登入IP歷程、中國信託銀行新臺幣
    存提款交易憑證、對話紀錄、金融機構聯防機制通報單、内
    政部警政署反詐騙諮詢專線紀錄表、受理詐騙帳戶通報警示
    簡便格式表、告訴人乙○○提供之存摺封面及內頁交易明細影
    本、被告提供之LINE對話紀錄、彰化銀行匯款回條聯、告訴
    人丙○○與詐騙集團之LINE對話紀錄存卷足憑（見偵2949卷第
    23至31頁、第33至40頁、第41頁、第43至45頁、第49頁、第
    51至55頁、第81至131頁，偵4473卷第17至21頁、第23至25
    頁、第27至30頁、第33至35頁，本院卷第83至129頁），此
    部分之事實堪以認定。
  ㈢被告雖以前詞置辯，然查： 
　①刑法上之故意，可分為直接故意與不確定故意（間接故意）
    ，行為人對於構成犯罪之事實，明知並有意使其發生者，為
    直接故意；行為人對於構成犯罪事實，預見其發生而其發生
    並不違背其本意者，為間接故意。基於申辦貸款之意思提供
    金融帳戶資料，是否同時具有詐欺取財及洗錢之不確定故意
    ，並非絕對對立、不能併存之事，亦即縱係因申辦貸款而與
    對方聯繫接觸，但於提供金融帳戶資料與對方時，依行為人
    本身之智識能力、社會經驗、與對方互動之過程等情狀，如
    行為人對於其所提供之帳戶資料，已預見被用來作為詐欺取
    財等非法用途之可能性甚高，惟仍心存僥倖認為不會發生，
    猶將該等金融帳戶物件提供他人使用，可認其對於自己利益
    之考量遠高於他人財產法益是否因此受害乙節，容任該等結
    果發生而不違背其本意，而具有詐欺取財及洗錢之不確定故
    意。近年詐騙集團犯案猖獗，利用人頭帳戶供為受騙者匯入
    款項所用之事，廣經電視新聞、報章雜誌及網路等大眾傳播
    媒體披露，政府亦極力宣導。是依一般人之社會生活經驗，
    若見他人不以自己名義申請帳戶，反向人收集存款帳戶為不
    明用途使用或流通，衡情對於該等帳戶可能供作不法目的使
    用，特別是供詐欺取財犯罪之用，當有合理之預見。經查，
    被告為本案行為時為年滿34歲之成年人，自述教育程度為高
    職肄業，工作經驗為電子公司上班及打零工（水電、粗工、
    土水），現職保全等語（見本院卷第75頁、第142頁），堪
    認被告為具有相當智識程度及社會歷練之人，對於上情應有
    所認識，殊難諉為不知。
　②觀之被告與「黃家翔」、「吳邵驊」之LINE對話紀錄，固可
    證明其曾聯絡該2人洽談貸款事宜，然其中僅能見「黃家翔
    」稱貸款總額為20萬元，然就日後如何撥款、有無需提供擔
    保等重要事項均未見雙方有何磋商，且被告與對方素未謀面
    ，僅有LINE之聯絡方式，對於對方之真實姓名、任職之公司
    名稱、如何包裝金流、包裝金流之款項來源等重要資訊均一
    無所悉，即率爾在無信賴關係可言之情形下，將其所有之中
    信、上海銀帳戶拍攝存摺封面、內頁及封底傳與對方，顯與
    一般貸款之情形不相符。
　③被告雖稱「黃家翔」、「吳邵驊」係要製造流水帳包裝金流
    、有進出帳作為網拍賣家云云，然此舉目的係在虛增、膨脹
    其信用額度，使貸款方誤信其有資力而同意貸款，本身即有
    詐偽貸款方之性質，再者告訴人匯入款項後，包裝、美化金
    流之目的已完成，再將款項以轉帳匯款方式返還即可，卻大
    費周章將款項實際領出再交付，徒增遺失、甚或反遭實際提
    款之人侵吞該款項之風險，顯不合理。復參以被告於2小時
    內分5次提領總額89萬元之現金，更有臨櫃與ATM提款者，地
    點雖近，然手續實屬大費周章，亦不見被告對「黃家翔」、
    「吳邵驊」提出質疑之語，與一般車手為能達到順利提領得
    款項之目的，採取刻意分次提領方式，以避免銀行人員察覺
    有異予以阻撓甚或報警之情形相同，況且附表一所示告訴人
    等匯入款項後，被告隨即於3小時內提領而出，此等緊鄰密
    接之提領行為，顯示被告需錢孔急或該款項為特殊用途，更
    難認有何包裝金流之效果，且此類偶然的資金進出，亦與一
    般網拍賣家係持續小額資金進出有異，被告此等辯解難認可
    採。
　④被告稱將款項交付「吳邵驊」指定之專員一節，然該不詳成
    年男子完全未提供任何證件或資訊供被告查核，甚至被告於
    電話中向「吳邵驊」確認專員之身分時，亦僅透過描述專員
    特徵之方式，參以交付款項之地點分別為新台五路一段162
    號附近之社區門口，及大同路二段與汐萬路一段交會處，距
    離被告提領款項之地點甚近，在雙方毫無信賴關係之下，何
    以該專員不陪同被告一起前往臨櫃或ATM取款，以確保款項
    安全無虞？目的顯係隱匿自己之真實身分不欲曝光。且衡諸
    89萬元數額非寡，於交付現款時專員未提供任何收款憑條予
    被告收執，被告亦聽信該專員「直接找吳先生就好」之指示
    （見本院卷第74、75頁），與一般人交付鉅額款項必留憑據
    之情形有異，是該數筆匯入中信、上海銀帳戶之款項恐涉及
    不法等節，以一般人具有之社會經驗，當能有所預見。
　⑤參之被告前因辦理貸款而提供其申設之他家銀行帳戶予不詳
    人士，嗣遭詐欺集團利用為收款工具，而涉幫助詐欺案件，
    經臺灣基隆地方檢察署檢察官以106年度偵字第5389號不起
    訴處分書為不起訴處分確定，該案檢察官固以被告恐為誤信
    網路代辦業者而遭詐騙帳戶，衡諸其歷經該前案之偵查程序
    ，對於詐欺集團利用金融帳戶作為取款工具之手法知之甚詳
    ，理應就自身持用之金融帳戶之管理使用更為小心謹慎，竟
    重蹈覆轍，復再行提供帳戶予他人收款，犯罪手法雷同，更
    要求被告為協助提領款項行為，若僅單純相信對方，實屬不
    可思議。
　⑥觀之被告所提供如附表三、四所示與「黃家翔」、「吳邵驊
    」之對話記錄，僅有擷圖且偶有對話不連續、不完整之情，
    經法官當庭要求被告提出手機，以檢視通訊軟體之原始對話
    記錄時，被告竟告以已經退出刪除等語（見本院卷第73頁）
    ，衡諸常情，此類與詐欺集團成員對話紀錄應屬對己有利之
    事證，何以不保留原始對話紀錄，且此類對話紀錄只需單純
    留置保存，無須耗費精神、心力、時間，製作多張手機螢幕
    擷圖紀錄卻否，是否其間缺漏之對話內容含有不利被告之事
    證，實不得而知。又被告雖提供其案發後之報案紀錄（見本
    院卷第143頁），然對照附表四編號11部分，「吳邵驊」於1
    11年12月30日表示：「詹先生今天金流包裝完後明天下午2
    點-4點這段時間在麻煩您注意手機來電一定要接」等語，則
    111年12月31日14時至16時雙方理應有所聯繫，然觀之附表
    四編號14部分顯示111年12月31日被告已與對方失聯，衡之
    常情，被告理應心生疑竇立刻報警，而非遲至3日之後始行
    為之，是以上開報案紀錄，尚難據為被告有利之認定。
　⑦是被告提供中信、上海銀帳戶供詐欺集團成員使用，並配合
    將匯入帳戶中之金錢提領後，依指示將詐騙款項轉交予詐欺
    集團指定之人，製造金流斷點，藉此掩飾及隱匿詐欺犯罪所
    得去向，綜合前開事證，堪認被告主觀上有詐欺、洗錢犯罪
    之不確定故意，甚為明確。
　㈣共同正犯在主觀上須有共同犯罪之意思，客觀上須為共同犯
    罪行為之實行。所謂共同犯罪之意思，係指基於共同犯罪之
    認識，互相利用他方之行為以遂行犯罪目的之意思；共同正
    犯因有此意思之聯絡，其行為在法律上應作合一的觀察而為
    責任之共擔。至於共同正犯之意思聯絡，不以彼此間犯罪故
    意之態樣相同為必要，蓋刑法第13條第1 項、第2 項雖分別
    規定行為人對於構成犯罪之事實，明知並有意使其發生者，
    為故意；行為人對於構成犯罪之事實，預見其發生而其發生
    不違背其本意者，以故意論。前者為直接故意，後者為間接
    故意，惟不論「明知」或「預見」，僅認識程度之差別，間
    接故意應具備構成犯罪事實之認識，與直接故意並無不同。
    除犯罪構成事實以「明知」為要件，行為人須具有直接故意
    外，共同正犯對於構成犯罪事實既已「明知」或「預見」，
    其認識完全無缺，進而基此共同之認識「使其發生」或「容
    認其發生（不違背其本意）」，彼此間在意思上自得合而為
    一，形成犯罪意思之聯絡。故行為人分別基於直接故意與間
    接故意實行犯罪行為，自可成立共同正犯（最高法院101 年
    度第11次刑事庭會議決議參照）。雖被告就本案犯行係具有
    不確定故意（即間接故意），揆諸上開說明，仍無礙其成立
    共同正犯。經查被告於本院審理時自陳：將款項交給專員時
    ，正在跟「吳邵驊」講電話，我特地開擴音把專員的特徵形
    容給「吳邵驊」聽，「吳邵驊」確認拿錢的人就是他的專員
    等語（見本院卷第74、75頁），是被告已確悉詐欺者至少有
    2人以上，其基於不確定故意而參與其等之詐欺行為，當屬
    三人以上共同詐欺取財，要屬無疑。
　㈤綜上所述，被告所辯均不足採信。本案事證明確，其所涉三
    人以上共同詐欺取財、共同洗錢之犯行，均堪認定，應予依
    法論科。
二、論罪科刑：
  ㈠三人以上共同犯刑法第339條之詐欺罪者，構成同法第339條
    之4第1項之加重詐欺罪，該條項為法定刑1年以上7年以下有
    期徒刑之罪，屬洗錢防制法第3條第1款所規定之特定犯罪。
    又洗錢犯罪本質在於影響合法資本市場並阻撓偵查，不因為
    自己或為他人洗錢而有差異，且洗錢之行為包含處置（即將
    犯罪所得直接予以處理）、多層化（即為使偵查機關難以追
    查金流狀況，以迂迴層轉、化整為零之多層化包裝方式，掩
    飾或隱匿特定犯罪所得）及整合（即收受、持有或使用他人
    犯罪所得，使該犯罪所得披上合法之外衣，回歸正常金融體
    系）等各階段行為，其模式不祇一端……新法第2條規定：「
    本法所稱洗錢，指下列行為：一、意圖掩飾或隱匿特定犯罪
    所得來源，或使他人逃避刑事追訴，而移轉或變更特定犯罪
    所得。二、掩飾或隱匿特定犯罪所得之本質、來源、去向、
    所在、所有權、處分權或其他權益者。三、收受、持有或使
    用他人之特定犯罪所得。」以求與國際規範接軌……第14條第
    1 項所規範之一般洗錢罪，必須有第3條規定之前置特定犯
    罪作為聯結，始能成立……倘能證明人頭帳戶內之資金係前置
    之特定犯罪所得，即應逕以一般洗錢罪論處，自無適用特殊
    洗錢罪之餘地。例如詐欺集團向被害人施用詐術後，為隱匿
    其詐欺所得財物之去向，而令被害人將其款項轉入該集團所
    持有、使用之人頭帳戶，並由該集團所屬之車手前往提領詐
    欺所得款項得逞，檢察官如能證明該帳戶內之資金係本案詐
    欺之特定犯罪所得，即已該當於新法第14條第1項之一般洗
    錢罪（最高法院108年度台上字第1744號判決意旨參照）。
    準此，告訴人3人匯入被告申設之中信帳戶、上海銀帳戶之
    款項，既係受詐欺而交付，自屬犯洗錢防制法第3條第2款所
    定罪名之特定犯罪所得，而被告亦可預見該等款項係詐欺取
    財犯罪所得，仍依「吳邵驊」指示提領現金後交付予指定之
    人，所為已然製造金流斷點，使詐欺取財犯罪所得流向晦暗
    不明，增加檢警進一步追查核心犯罪者之困難，造成掩飾、
    隱匿本案詐欺取財犯罪所得之去向及所在之結果，揆諸上開
    判決意旨，自屬洗錢防制法第2條第2款所稱之「洗錢行為」
    無疑。是核被告所為，係犯刑法第339條之4第1項第2款之三
    人以上共同詐欺取財罪、洗錢防制法第2條第2款、同法第14
    條第1項之洗錢罪。
  ㈡以幫助他人犯罪之意思而參與犯罪，其所參與者，苟係犯罪
    構成要件之行為，亦為正犯（最高法院25年上字第2253號、
    27年上字第1333號判例意旨參照）。又刑法上所謂幫助他人
    犯罪，係指就他人之犯罪加以助力，使其易於實施之積極的
    或消極的行為而言。如在正犯實施前，曾有幫助行為，其後
    復參與犯罪構成要件之行為者，即已加入犯罪之實施，其前
    之低度行為應為後之高度行為所吸收，仍成立共同正犯，不
    得以從犯論（最高法院24年上字第3279號判例意旨參照）。
    查被告原基於幫助詐欺取財及洗錢之不確定犯意，提供中信
    、上海銀帳戶資料予「黃家翔」、「吳邵驊」使用，並於詐
    騙集團實行詐術後，再提領告訴人受詐欺而匯款之款項，並
    交付予「吳邵驊」指定之不詳成年男子，參與犯罪構成要件
    之行為，依上開判例意旨之說明，被告先前提供帳戶之幫助
    低度行為應為其後出面提領款項之參與構成要件之高度行為
    所吸收，應成立共同正犯。被告與「黃家翔」、「吳邵驊」
    及「吳邵驊」指定之不詳成年男子間，具有犯意聯絡及行為
    分擔，為共同正犯。公訴意旨認被告係涉犯刑法第30條第1
    項前段、第339條第1項、洗錢防制法第14條第1項之幫助詐
    欺取財、洗錢罪嫌，容有誤會，洗錢防制法部分僅為犯罪參
    與型態，固毋庸變更起訴法條，然就公訴意旨認為被告僅構
    成普通詐欺罪之幫助犯部分，因本院認係構成加重詐欺罪之
    共同正犯，爰依刑事訴訟法第95條規定告知被告變更法條之
    意旨，使其遂行訴訟防禦權，爰依刑事訴訟法第300條之規
    定，變更起訴法條。
　㈢被告以一行為觸犯上開2罪名，為想像競合犯，應依刑法第55
    條規定，從一重之三人以上共同詐欺取財罪處斷。
  ㈣詐欺取財罪，係為保護個人之財產法益而設，行為人所犯罪
    數之計算，自應依遭詐騙之被害人人數計算。又共同實施犯
    罪行為之人，在合同意思範圍以內，各自分擔犯罪行為之一
    部，相互利用他人之行為，以達其犯罪之目的者，即應對於
    全部所發生之結果，共同負責。且共同正犯之成立，祇須具
    有犯意之聯絡及行為之分擔，既不問犯罪動機起於何人，亦
    不必每一階段犯行均須參與。本件被告雖非始終參與本案3
    次詐欺取財各階段犯行，惟其與該不詳人士既為遂行彼等詐
    欺取財之犯行而相互分工，堪認係在合同意思範圍內，各自
    分擔犯罪行為之一部，並相互利用他人之行為，以達犯罪之
    目的，則被告雖係擔任車手，仍應就其所參與犯行，對於全
    部所發生之結果共同負責。從而本案被告與共犯係就各個不
    同被害人分別施行詐術，被害財產法益互有不同，個別被害
    事實獨立可分，應各別成立一罪，而予以分論併罰。
  ㈤爰以行為人之責任為基礎，審酌被告正值青壯，非無謀生能
    力，雖已預見真實身分不詳之「黃家翔」、「吳邵驊」等人
    指示等待款項匯入後再取出交付之行為，或有遂行詐欺取財
    與洗錢犯行之虞，竟容任其等人及所屬之詐欺集團成員任意
    使用自己之帳戶，並配合將匯入之金錢提領、轉交，雖非擔
    任直接詐騙本案被害人之角色，惟所為提供本案帳戶與取款
    之工作，屬詐欺集團不可或缺之車手角色，且其所為製造金
    流斷點，隱匿詐欺所得去向，增加受害者尋求救濟之困難，
    並使犯罪之追查趨於複雜，助長詐欺犯罪風氣之猖獗，所為
    實屬不該，兼衡其否認犯罪之態度、素行、犯罪手段、情節
    、告訴人所受之損害，及被告自述教育程度為高職肄業，之
    前案發時從事保全工作月薪約4萬元，現因車禍受傷需人照
    顧、已離婚，有未成年子女2名由前妻扶養中、經濟狀況貧
    窮等情（見本院卷第142頁）等一切情狀，分別量處如主文
    所示之刑及定應執行之刑。
  ㈥沒收：
  ①本案告訴人等匯入被告申設之中信、上海銀帳戶共94萬元，
    其中提領之89萬元已交付「吳邵驊」指定之專員即不詳成年
    男子，所餘5萬元尚在被告申設之中信帳戶內，惟未據扣案
    ，應認係被告犯罪所得，應依刑法第38條之1第1項前段規定
    宣告沒收，並依同條第3項規定，諭知於全部或一部不能沒
    收或不宜執行沒收時，追徵其價額。
　②洗錢防制法第18條第1項前段固規定：「犯第14條之罪，其所
    移轉、變更、掩飾、隱匿、收受、取得、持有、使用之財物
    或財產上利益，沒收之。」此一規定採取義務沒收主義，然
    該洗錢行為之標的是否限於行為人所有者始得宣告沒收，法
    無明文，實務上向採法條並未規定「不問屬於犯罪行為人與
    否均沒收」時，仍以屬於被告所有者為限，始應予沒收；在
    洗錢防制法並未規定「不問屬於犯罪行為人與否」之情形下
    ，宜從有利於被告之認定，自仍以屬於被告所有者為限，始
    應予沒收。經查，被告提領之89萬元部分，因其業已轉交「
    吳邵驊」指定之專員，其並非該部分贓款之最終持有者，卷
    內亦無積極證據證明被告有因本案犯行獲得任何犯罪所得，
    應不予宣告沒收。
據上論斷，應依刑事訴訟法第299條第1項前段、第300條，判決
如主文。
本案經檢察官唐道發提起公訴，檢察官林秋田到庭執行職務。
中　　華　　民　　國　　111 　年　　10　　月　　5 　　日
                  刑事第二庭  審判長法  官  李  岳
　　　　　　　　　　　　　　　　　　法  官  施又傑
　　　　　　　　　　　　　　　　　　法  官  鄭富容
以上正本證明與原本無異。
如不服本判決應於收受送達後20日內向本院提出上訴書狀，並應
敘述具體理由；其未敘述上訴理由者，應於上訴期間屆滿後20日
內向本院補提理由書(均須按他造當事人之人數附繕本)「切勿逕
送上級法院」。　　　　　　　　　　　　　　　　　　
中　　華　　民　　國　　111 　年　　10　　月　　5 　　日
                                    書記官  耿珮瑄     
附錄本案論罪科刑法條全文：                             
中華民國刑法第339條之4
犯第339條詐欺罪而有下列情形之一者，處1年以上7年以下有期
徒刑，得併科1百萬元以下罰金：
一、冒用政府機關或公務員名義犯之。
二、三人以上共同犯之。
三、以廣播電視、電子通訊、網際網路或其他媒體等傳播工具，
    對公眾散布而犯之。
前項之未遂犯罰之。
洗錢防制法第14條
有第二條各款所列洗錢行為者，處7年以下有期徒刑，併科新臺
幣5百萬元以下罰金。
前項之未遂犯罰之。
前二項情形，不得科以超過其特定犯罪所定最重本刑之刑。
【附表一】：
編號 時    間 被害人及詐欺方式 匯款時間及金額 受款帳戶 １ 110年12月29日15時許 詐欺集團成員以電話、LINE向乙○○詐稱：我是妳弟賴伯男，因家裡裝潢欠師傅尾款，急須用錢云云，使乙○○陷於錯誤而匯款 於110年12月30日11時28分許，匯款8萬元 中信帳戶 ２ 110年12月30日9時39分許 詐欺集團成員以LINE向甲○○詐稱：我是你姪子楊為屹，因做生意急須用錢云云，使甲○○陷於錯誤而匯款 於110年12月30日11時38分許，匯款19萬元 中信帳戶 ３ 110年12月30日某時許 詐欺集團成員以電話向許溫香詐稱：我是你姪子基南，要借錢等語，許溫香遂提供其子丙○○之手機號碼及姓名予對方，詐騙集團成員再以LINE向丙○○佯稱：我是你表哥基南，因投資需要錢云云，使丙○○陷於錯誤而匯款 於110年12月30日11時、12時41分許，分別匯款32萬元、35萬元 上海銀帳戶 

【附表二】：被告提款紀錄
編號 提款時間 提款地點 提款金額 １ 110年12月30日12時42分 新北市○○區○○路○段000號（中國信託汐止分行臨櫃） 220,000 ２ 110年12月30日12時5分 新北市○○區○○○路○段00○0號（上海銀行汐止分行臨櫃） 24,0000 ３ 110年12月30日12時9分 新北市○○區○○○路○段00○0號（上海銀行汐止分行ATM） 80,000 ４ 110年12月30日14時0分 新北市○○區○○○路○段00○0號（上海銀行汐止分行臨櫃） 280,000 ５ 110年12月30日14時6分 新北市○○區○○○路○段00○0號（上海銀行汐止分行ATM） 70,000 

【附表三】：被告與「黃家翔」通訊軟體相關譯文
  編號        對話內容（含日期、時間）    備註   １ 110年12月28日（週二） 丁○○：我想詢問貸（15:02） 黃家翔：您好請問先生您貴姓（15:27） 丁○○：詹（15:27） 黃家翔：詹先生您好請問您需要多少資金呢？         （15:27） 丁○○：十萬至十五萬（15:28） 丁○○：可是我銀行呆帳和潤也有欠錢那這樣         子還有辦法貸嗎我有勞保工作三個月 丁○○：信用卡欠44000協商中（15:28） 黃家翔：好的我請教幾個問題讓我初步評估一          下  請問以下問題        1.有無工作是否有收入證明或薪轉嗎？        2.銀行有無協商、拒絕往來戶、警示帳 　       戶、法 扣、支付命令問題？        3.年收入是否達30萬元        4.是否是月光族出現百元提領        5.有無信用卡、目前有無欠費，有無遲 　       繳紀錄        6.近期有無送件聯徵紀錄        7.年齡：       （15:28） 偵2949卷第101頁 　２  丁○○：6.近期有無送件聯徵紀錄有         7.年齡：35  （15:31） 丁○○：這樣子還有辦法貸款嗎（15:31） 黃家翔：這邊方便了解一下您法扣的金額是多          少固定每月幾號扣款呢？ （15:32） 黃家翔：您的條件雖然不太好但您放心交紿我         幫您 （15:32） 丁○○：每個月10號扣款扣4千多快（塊）        （15:35） 丁○○：（貼照片）（15:35） 丁○○：（貼薪資表）（15:35） 黃家翔：麻煩填寫個人資料（複製填好貼上)         完善資料快速審核         姓名： 偵2949卷第99頁 　３ 丁○○：貸款需求額度：200000          資金用途：償還錢莊（15:47） 黃家翔：這個方案您參考一下          目前花旗跟渣打我們有配合有網路商          創業方案，額度15萬起最高300萬。         可分24期-84期本利攤還，年利率約4  到10%，這兩家外商銀行的話可以幫你辦，因為方案還未對外公布，所以你的條件我們可以幫你處理，但是你必須要包裝自己是網拍或者是代購商家（15:52） 丁○○：要怎麼包裝（15:53） 黃家翔：我這邊跟您說明一下（15:53） 黃家翔：因為銀行本身是營利單位          他們的角度是救急不救窮以你的條件          所以必須幫你包裝您的工作以及還款          能力及你的金流讓銀行看您的還款能          力需要幫你把你的銀行帳戶做個基本          的金流進出往來紀錄明確的讓銀行知          道您的進出帳包裝成是網拍賣家（15:54） 黃家翔：詹先生這邊跟您了解一下您要貸款20         萬對嗎？（16:02） 丁○○：是（16:08） 黃家翔：好的 （16:09） 偵2949卷第97頁 　４ 黃家翔：一般銀行評估的部分         你的金流大約做您要貸款的金額3-         10倍即可接下來會透過我們主管幫您          跟銀行經理協商您的案件（16:09） 丁○○：嗯（16:09） 黃家翔：如果我們代辦幫你做金流明細帳，         跟你收費每一筆200元你願意嗎？（16:10） 丁○○：是要先付嗎（16:10）  丁○○：要先付我沒辦法（16:11） 黃家翔：費用是過件後銀行撥款才會來收費的          你放心（16:11） 丁○○：嗯（16:11） 黃家翔：另外跟你說明一下公司收費標準          銀行核貸過件後收取貸款的金額3 %          做為服務費用請問您能接受嗎？（16:12） 丁○○：嗯（16:12） 丁○○：那我如果2貸0我實際可以拿到多少扣          掉3趴的話（16:13） 偵2949卷第93頁 　５ 黃家翔：這邊要麻煩您拍一下往來銀行存摺          內頁最後2-3頁的明細          (網銀明細也可以）          評估看看如何做金流包裝（16:13） 黃家翔：192000這邊（16:14） 丁○○：嗯（16:14） 黃家翔：我文字紿妳做包裝金流明細所需要的          資料         1.身份證正反面（用浮水印僅供貸款           使用）          2.第二證件照（用浮水印僅供貸款使  　      用）         3.銀行存摺封面照（請提供多家銀           行，便於貸款過件）（16:14） 丁○○：（存摺內頁照片）（16:14） 偵2949卷第91頁 　６ 黃家翔：好的在麻煩您了（16:14） 黃家翔：我文字給妳做包裝金流明細所需要的          資料         1.身份證正反面（用浮水印僅供貸款            使用）         2.第二證件照（用浮水印僅供貸款使           用）         3.銀行存摺封面照（請提供多家銀           行 ，便於貸款過件） （16:15） 黃家翔：這邊在麻煩妳了（16:15） 丁○○：（張貼身分證正反面照片+健保卡正面照片）（16:18） 偵2949卷第89頁 　７ 丁○○：（上海商業銀行存摺封面）（16:19） 黃家翔：（身分證反面照片）（16:19） 丁○○：嗯（16:19） 黃家翔：（身分證正面照片）（16:19） 丁○○：嗯（16:19） 黃家翔：（健保卡正面照片）（16:20） 偵2949卷第87頁 　８ 丁○○：嗯（16:20） 黃家翔：這邊麻煩妳也拍一下中國信託的方便          我們審核評估 （16:20） 丁○○：（存摺背面照片）（16:22） 黃家翔：明細您能拍一下嗎（16:22） 丁○○：（存摺明細照片） 偵2949卷第85頁 　９ 黃家翔：好的我這邊先幫您整理資料（16:35） 丁○○：（貼圖）（16:37） 丁○○：大概多久會確定過件（16:46） 黃家翔：幫您金流明細包裝好之後幫您送件到          銀行過件會在第一時間聯繫您的（16:48） 丁○○：好（16:49） 黃家翔：好的（16:50） 丁○○：因為我已經問了很多都說會過件到後          面都沒有過件所以我會擔心說是不是          不會過件（16:50） 黃家翔：這點您放心交紿我（16:50） 丁○○：嗯（16:51） 偵2949卷第83頁 　１０ 黃家翔：我這有將您的貸款資料請主管幫您內          部審核了這邊我會提供主管的聯繫資          訊跟您在麻煩您加一下打聲招呼讓他          知道（16:53） 黃家翔：（傳送吳邵驊個人檔案）（16:53） 黃家翔：在麻煩您一下（16:54） 丁○○：加了（16:54） 黃家翔：好的謝謝（16:54） （今天） 丁○○：（撥打黃家翔電話取消）（08:54） 偵2949卷第81頁 

【附表四】：被告與「吳邵驊」通訊軟體相關譯文
  編號      對話內容（含日期、時間）    備註   １ 110年12月28日（週二） 丁○○：你好（16:54） 吳邵驊：您好我是家翔的主管請問您幾點          方便通電話（16:59） 丁○○：18:00（17:00） 吳邵驊：好的沒問題（17:01） 丁○○：（與吳邵驊通話6分34秒）（17:2           5） 吳邵驊：詹先生6:00那邊我在跟您通電話          （17:35） 丁○○：嗯（17:35） 吳邵驊：（撥打丁○○電話取消）（18:0           1） 丁○○：我在開會（18:02） 吳邵驊：不好意思我想說您剛剛說ok（18:         02） 丁○○：臨時被叫來開會（18:03） 丁○○：（撥打電話取消）（19:34）  偵2949卷第131頁 　２  吳邵驊：（與丁○○通話1分14秒）（19:3           5） 吳邵驊：地址在麻煩您截圖給我（20:09） 丁○○：（撥打吳邵驊電話1分48秒）（2           0:11） 110年12月29日（週三） 吳邵驊：（撥打電話未接來電）（18:03） 吳邵驊：詹先生明天時間上可以包裝財力          證明嗎？（18:04） 吳邵驊：還是您方便時打給我？（18:06） 丁○○：（與吳邵驊通話3分7秒）（18:1           1） 偵2949卷第129頁 　３ 吳邵驊：在麻煩中信跟上海銀行的地址在         截圖給我謝謝!（18:12） 丁○○：（中國信託汐止分行地址照片）          （18:14） 丁○○：（上海商業儲蓄銀行汐止分行地           址照片） 偵2949卷第127頁 　４ 吳邵驊：請你明天早上8:20前再次跟我確          認今天是否可安排做金流包裝，         時間為上午10:00至下午4:00，務         必將時間留給我們，出門時請將  銀行存摺、卡片、印章、你自己  雙證件隨身攜帶，有行動電源的  話盡量帶著。另外出門時，麻煩         拍一張出門穿著的自拍照給我 ，         方便外務專員回收貨款時方便，         謝謝！溫馨提醒！疫情期間請務         必戴好口罩全民一起防疫！（18:         19） 吳邵驊：Ok嗎（18:30） 丁○○：好（18:30） 110年12月30日（週四） 吳邵驊：（與丁○○通話1分18秒）（08:           22） 吳邵驊：（與丁○○通話1分6秒）（11:0           8） 吳邵驊：您是去這間對嗎!跟您確認一下         （11:09） 偵2949卷第125頁 　５ 吳邵驊：那在麻煩您11:40到上海銀行那邊         （11:13） 丁○○：嗯（11:14） 丁○○：錢全領出來嗎（11:14） 丁○○：（貼網路銀行照片）（11:16） 丁○○：還沒進呦（11:16） 吳邵驊：你到那邊在打給我我會跟您說！         務必一定要對造我們公司幫您包         裝的事物帳，不能一次提領（11:16） 丁○○：嗯（11:16） 丁○○：了解（11:16） 偵2949卷第123頁 　６ 吳邵驊：好的跨行會有時間差，所以您11:         40到那邊（11:17） 丁○○：好（11:17） 吳邵驊：您出門了嗎！（11:33） 丁○○：（與吳邵驊通話27秒）（11:34） 丁○○：（與吳邵驊通話33秒）（11:42） 丁○○：（上海商銀外觀照片）（11:46） 偵2949卷第121頁 　７ 吳邵驊：好的那領完在打給我（11:50） 丁○○：嗯（11:52） 丁○○：（與吳邵驊通話2秒）（12:08） 吳邵驊：（與丁○○通話29秒）（12:10） 吳邵驊：在麻煩您（12:10） 丁○○：嗯（12:11） 丁○○：（與吳邵驊通話1分27秒）（12:1          6） 丁○○：（貼網路銀行照片） 偵2949卷第119頁 　８ 吳邵驊：臨櫃22萬ATM5萬（12:26） 丁○○：好（12:27） 吳邵驊：等幾個要跟我說謝謝 （12:27） 丁○○：3位（12:28） 丁○○：（與吳邵驊通話46秒）（12:47） 丁○○：（與吳邵驊通話1分34秒）（12:5           3） 吳邵驊：（與丁○○通話27秒）（12:55） 丁○○：（貼網路銀行照片）（12:56） 偵2949卷第117頁 　９ 吳邵驊：（與丁○○通話45秒）（12:57） 丁○○：（貼存摺內頁照片）（12:58） 吳邵驊：到了嗎？（13:04） 丁○○：（與吳邵驊通話21秒）（13:05） 丁○○：（與吳邵驊通話3分7秒）（13:0            9） 吳邵驊：在麻煩趕一下時間，加快送件進         度（13:12） 丁○○：嗯（13:12） 偵2949卷第115頁 　１０ 吳邵驊：換完機車跟我說一下多久會到謝          謝（13:13） 丁○○：嗯（13:13） 丁○○：13:50前會到（13:19） 吳邵驊：看能不能盡快趕一下我這邊幫你          整理資料送件最少要一個多小時  ，要幫你趕3點前送件（13:21） 丁○○：現在要出門去（13:30） 吳邵驊：好到了跟我說（13:31） 丁○○：嗯（13:31） 吳邵驊：記得截圖上海的網銀給我（13:3          3） 丁○○：嗯（13:36） 丁○○：（貼網銀照片） 偵2949卷第113頁 　１１ 吳邵驊：28萬ATM7萬（13:42） 丁○○：7位（13:42） 吳邵驊：好的（13:42） 吳邵驊：詹先生今天金流包裝完後明天下         午2點-4點這段時間在麻煩您注意         手機來電一定要接         他會問2點很重要，銀行會問你有         沒有送件記得回答（有），是自         己送還是委託人送，回答委託人          名（邱品章）經理送件（13:47） 丁○○：好（13:47） 丁○○：那間銀行（13:47） 吳邵驊：等等幫您送花旗或渣打，看那一          間利息比較低！我會告知您（13:         48） 丁○○：嗯（13:49） 丁○○：在臨櫃了（14:00） 吳邵驊：OK好了在跟我說（14:03） 丁○○：好了（14:07） 丁○○：（貼網銀照片）（14:08） 偵2949卷第111頁 　１２ 丁○○：約哪（14:08） 吳邵驊：（與丁○○通話20秒）（14:09） 丁○○：嗯（14:10） 丁○○：（與吳邵驊通話1分25秒）（14:1           4） 丁○○：（與吳邵驊通話1分6秒）（14:1           5） 偵2949卷第109頁 　１３ 吳邵驊：題（提）款名（明）細         不是查詢餘額明細（14:15） 吳邵驊：在麻煩您 （14:16） 丁○○：（貼執據）（14:17） 吳邵驊：還有查詢餘額名（明）細（14:1          8） 丁○○：（與吳邵驊通話22秒）（14:18） 丁○○：（貼網銀照片） 偵2949卷第107頁 　１４ 吳邵驊：好的（14:28） 吳邵驊：我請會計打電話去銀行處理          請你等我消息 （14:32） 丁○○：好（14:32） 丁○○：送件了嗎（16:12） 吳邵驊：有派外務送件了！（16:13） 丁○○：嗯（16:13） 丁○○：謝謝（16:13） 吳邵驊：禮拜一務必一定要接電話哦謝謝         （16:14） 丁○○：嗯（16:14） 丁○○：是送那間（16:14） 吳邵驊：花旗（16:14） 丁○○：好（16:15） 110年12月31日（週五） 丁○○：（撥打吳邵驊電話取消）（09:2           7） 偵2949卷第105頁   １５ （今天） 丁○○：（撥打吳邵驊電話取消）（08:5           3） 丁○○：（撥打吳邵驊電話取消）（09:0           8） 偵2949卷第103頁